臺灣桃園地方法院刑事判決　　　　　　　 96年度訴字第486號
公　訴　人　臺灣桃園地方法院檢察署檢察官
被　　　告　乙○○
　　　　　　　　　　（現在臺灣桃園看守所羈押中）
選任辯護人　簡長順律師
上列被告因違反槍砲彈藥刀械管制條例等案件，經檢察官提起公
訴（95年度偵字第26453 號），本院判決如下：
    主  文
乙○○未經許可持有手槍，處有期徒刑伍年肆月，併科罰金新臺
幣陸萬元，罰金如易服勞役，以新臺幣壹仟元折算壹日，扣案之
制式手槍壹把（含彈匣一個，獲案後槍枝管制編號：00000
00000號）、制式子彈壹顆，均沒收。又以加害生命、身體
之事，恐嚇他人致生危害於安全，處有期徒刑陸月，扣案之制式
手槍壹把（含彈匣一個，獲案後槍枝管制編號：0000000
000號）、制式子彈壹顆，均沒收。應執行有期徒刑伍年捌月
，併科罰金新臺幣陸萬元，罰金如易服勞役，以新臺幣壹仟元折
算壹日，扣案之制式手槍壹把（含彈匣一個，獲案後槍枝管制編
號：0000000000號）、制式子彈壹顆，均沒收。
    事  實
一、乙○○明知真實年籍不詳綽號「阿林」之成年男子所持有，
    由美國ＢＥＲＥＴＴＡ廠製造之９２Ｆ型，口徑九釐米，可
    擊發同口徑制式子彈，具有殺傷力之制式半自動手槍一把，
    及可擊發具有殺傷力之九釐米口徑制式子彈三顆，均係槍砲
    彈藥刀械管制條例列管之管制物品，非經許可，不得無故持
    有，竟仍基於持有上揭制式手槍、制式子彈之犯意，於民國
    九十三年十月間某日，在桃園縣桃園市○○路、三民路交叉
    路口，以新臺幣（下同）十三萬元代價，向「阿林」購買上
    開制式手槍、子彈，作為防身之用，嗣後因其中一顆子彈之
    彈頭鬆動，而將之丟棄，所餘之二顆子彈及一把制式手槍，
    則藏放在乙○○位於桃園縣桃園市○○路○段四七三巷三之
    二號之住處內；之後，乙○○又於九十五年十二月中旬間某
    日，將上開槍、彈寄放在甲○○位於桃園縣桃園市○○街三
    五八號之住處內（甲○○由本院另行審結），而自上開購買
    槍、彈之日起至九十五年十二月二十六日被查獲時止，非法
    持有上揭制式手槍、子彈。
二、乙○○於九十五年十二月二十六日凌晨，與王家豪相約於桃
    園縣桃園市○○路三號「錢櫃ＫＴＶ」六０三號包廂內飲酒
    唱歌，王家豪並再聯絡顏光謚、甲○○、邱韋靜、劉璇、
    林巧霜先後到場，唱歌行樂。席間，甲○○因故先行離去，
    之後，乙○○則因細故與林巧霜發生爭吵，詎乙○○因此心
    生不滿，竟基於恐嚇林巧霜之犯意，先撥打甲○○之000
    0000000號行動電話，要求甲○○將上揭槍、彈攜來
    包廂，迨甲○○於當日上午六時三十分許，將上開槍、彈以
    皮包盛裝，攜來六０三包廂後，乙○○即於上揭時間、地點
    ，自甲○○手中接過上開槍、彈，對林巧霜喝稱：「妳以為
    我不敢開槍嗎」、「現在給我死出去」等語，並朝電視櫃右
    側地面射擊一槍，意指將加害林巧霜之生命、身體，而使林
    巧霜心生畏懼，倉皇逃離現場，致生危害於林女安全。王家
    豪見狀唯恐事態擴大，隨即與餘人結帳離開，乙○○並將槍
    枝及剩餘之一顆子彈交還甲○○，由甲○○帶回其上址南豐
    街之住處繼續保管。嗣經「錢櫃ＫＴＶ」之店員報警，而由
    警員先前往ＫＴＶ現場勘查，查扣乙○○射擊留下之彈殼一
    顆後，再循線於當日中午十二時許，在乙○○上址三民路三
    段之住處查獲乙○○，並由乙○○帶領警方，於當日下午一
    時二十分許，前往甲○○上址南豐街之住處內，起出上開制
    式手槍一把（獲案後槍枝管制編號0000000000號
    ）、制式子彈一顆、背包一個，而查獲上情。
三、案經桃園縣政府警察局桃園分局移送臺灣桃園地方法院檢察
    署檢察官偵查起訴。
    理  由
一、後引證人王家豪、邱韋靜、林巧霜、顏光謚、劉璇五人之
    警詢筆錄，均經被告乙○○及其辯護人同意引用為證據，本
    院審酌上開五人均係偶然在案發現場目睹被告開槍，其等均
    無誣攀被告之虞，且被告亦坦承確有王家豪等人所述之開槍
    情事，綜合上開筆錄作成時之情況，應適合採為證據，依刑
    事訴訟法第一百五十九條之五第一項規定，上開五人之警詢
    筆錄均得採為證據，先予敘明。
二、訊據被告乙○○坦承上揭非法持有一把制式手槍、三顆制式
    子彈，及持槍恐嚇林巧霜等犯行不諱，且查：
（一）被告非法持有制式手槍一把、制式子彈三顆之事實，業經
      其在本院審理時坦承屬實，又扣案之手槍一把、子彈一顆
      及彈殼一顆經內政部警政署刑事警察局鑑定結果，手槍係
      美國ＢＥＲＥＴＴＡ廠製造之９２Ｆ型，口徑九釐米之制
      式半自動手槍，槍號部分已遭磨滅，槍管內具六條右旋來
      復線，機械性能良好，可擊發同口徑制式子彈，具有殺傷
      力，管制編號為0000000000號，子彈係具有殺
      傷力之九釐米制式子彈，彈殼則係已擊發之口徑九釐米制
      式子彈彈殼等情，並有該局九十六年一月十八日刑鑑字第
      ０九六０００八四七七號槍彈鑑定書一份附卷可稽，而被
      告當時購入之三顆子彈中，雖有一顆已經丟棄不復存在，
      另一顆因已經射擊致僅餘彈殼，然據被告在本院審理時陳
      稱：丟棄的子彈外型與扣案之子彈相同等語，當可認定該
      丟棄之子彈係同型之制式子彈，至於另一顆子彈既能擊發
      ，自亦可認定其具有殺傷力無疑。此外，復有上揭制式手
      槍一把、制式子彈一顆、彈殼一顆扣案可資佐證。足徵被
      告上開持有槍枝、子彈之自白屬實，可以採信。
（二）被告於九十五年十二月二十六日凌晨，在「錢櫃ＫＴＶ」
      包廂內，與林巧霜發生爭執後，憤而以電話囑咐甲○○攜
      來上揭制式手槍一把，及內裝之子彈二顆，持槍射擊該處
      電視櫃右側地面，並對林巧霜喝稱：「妳以為我不敢開槍
      嗎」、「現在給我死出去」等語，藉此恐嚇林巧霜之事實
      ，業經被告在本院審理時坦承屬實，核與證人王家豪、邱
      韋靜、林巧霜、顏光謚、劉璇分別於警詢中指訴其等目
      睹被告在與林巧霜爭執後，取槍射擊包廂地面，並出言恐
      嚇林巧霜等語相符，並有上開手槍、子彈及彈殼扣案可資
      佐證，足認被告此部分自白亦與事實相符，可以採信。
（三）綜上，本件事證明確，被告非法持有制式手槍及制式子彈
      、恐嚇安全等犯行，均堪認定，應依法論科。
三、核被告乙○○持有一把制式手槍、三顆制式子彈之所為，係
    犯槍砲彈藥刀械管制條例第七條第四項之非法持有手槍罪、
    及同條例第十二條第四項之非法持有子彈罪。其在「錢櫃Ｋ
    ＴＶ」包廂內持槍射擊包廂地面，恐嚇林巧霜之所為，則係
    犯刑法第三百零五條之恐嚇安全罪。被告雖同時持有三顆制
    式子彈，惟僅侵害一個社會安全法益，僅包括的論以一個非
    法持有子彈罪，即為已足。被告同時持有制式手槍、制式子
    彈，係一行為同時觸犯非法持有手槍、非法持有子彈二罪名
    之想像競合犯，應依刑法第五十五條規定，從一重之非法持
    有手槍罪處斷。其所犯上開非法持有手槍罪、恐嚇安全罪二
    罪間，方法不同，行為互異，且被告在起始持有手槍、子彈
    之際，顯無預見日後將與林巧霜發生爭執，進而持槍恐嚇林
    女之可能，上開二罪係分別起意，應分論併罰。爰審酌具有
    殺傷力之制式手槍、制式子彈均屬高危險之管制物品，持有
    者輕則在外逞兇鬥狠，重則在外殺人越貨，造成他人死傷，
    對社會造成之潛在危害不低，被告並已實際持之恐嚇林巧霜
    ，原不宜輕縱，姑念被告僅持有一把制式手槍、三顆制式子
    彈，數量不多，而其酒後與林巧霜發生爭執，亦僅持槍射擊
    包廂地面，藉此行恐嚇之事，此部分犯罪動機尚非重大，被
    告犯後並坦承全部犯行，態度良好等一切情狀，分別量處如
    主文所示之刑，並諭知罰金易服勞役之折算標準，再就有期
    徒刑部分定其應執行刑，以示懲儆。扣案之制式手槍一把（
    含彈匣一個，槍枝管制編號0000000000號）、制
    式子彈一顆係違禁物，並係被告持以恐嚇林巧霜所用之物，
    應依刑法第三十八條第一項第一款規定沒收。扣案彈殼已失
    其殺傷力，另一顆子彈已因被告丟棄而不復存在，均不再宣
    告沒收，又本案查扣之背包一個雖係裝槍所用，惟並非直接
    供犯罪所用之物，亦不予宣告沒收，併予敘明。
據上論斷，應依刑事訴訟法第二百九十九條第一項前段，槍砲彈
藥刀械管制條例第七條第四項、第十二條第四項，刑法第十一條
前段、第三百零五條、第五十五條、第五十一條第五款、第四十
二條第三項、第三十八條第一項第一款，刑法施行法第一條之一
第一項、第二項前段，判決如主文。
本案經檢察官楊挺宏到庭執行職務。
中　　華　　民　　國　　96　　年　　4 　　月　　25　　日
                  刑事第八庭  審判長法　官　曾家貽
                                    法  官  袁雪華
                                    法  官  陳彥宏
以上正本證明與原本無異。
如不服本判決，應於送達後10日內，向本院提出上訴狀。
                                    書記官　翁其良
中　　華　　民　　國　　96　　年　　4 　　月　　25　　日
論罪法條：槍砲彈藥刀械管制條例第7條第4項、第12條第4項
          刑法第305條
槍砲彈藥刀械管制條例第7條
未經許可，製造、販賣或運輸火砲、肩射武器、機關槍、衝鋒槍
、卡柄槍、自動步槍、普通步槍、馬槍、手槍或各類砲彈、炸彈
、爆裂物者，處死刑、無期徒刑或7 年以上有期徒刑；處徒刑者
，併科新台幣3千 萬元以下罰金。
未經許可，轉讓、出租或出借前項所列槍砲、彈藥者，處無期徒
刑或 5 年以上有期徒刑，併科新台幣 1 千萬元以下罰金。
意圖供自己或他人犯罪之用，而犯前二項之罪者，處死刑或無期
徒刑；處徒刑者，併科新台幣 5 千萬元以下罰金。
未經許可，持有、寄藏或意圖販賣而陳列第 1 項所列槍砲、彈藥
者，處 5 年以上有期徒刑，併科新台幣 1 千萬元以下罰金。
第 1 項至第 3 項之未遂犯罰之。
槍砲彈藥刀械管制條例第12條
未經許可，製造、販賣或運輸子彈者，處 1 年以上 7 年以下有
期徒刑，併科新台幣 500 萬元以下罰金。
未經許可，轉讓、出租或出借子彈者，處 6 月以上 5 年以下有
期徒刑，併科新台幣 300 萬元以下罰金。
意圖供自己或他人犯罪之用，而犯前二項之罪者，處 3 年以上
10 年以下有期徒刑，併科新台幣 700 萬元以下罰金。
未經許可，持有、寄藏或意圖販賣而陳列子彈者，處 5 年以下有
期徒刑，併科新台幣 300 萬元以下罰金。
第 1 項至第 3 項之未遂犯罰之。
中華民國刑法第305條
（恐嚇危害安全罪）
以加害生命、身體、自由、名譽、財產之事，恐嚇他人致生危害
於安全者，處2 年以下有期徒刑、拘役或3 百元以下罰金。
